臺灣高雄地方法院刑事判決　　　　　 110年度交簡上字第99號
上　訴　人　臺灣高雄地方檢察署檢察官
被　　　告　楊恬欣



上列上訴人因被告公共危險等案件，不服本院高雄簡易庭110 年
度交簡字第1246號中華民國110年5月26日刑事簡易判決（聲請簡
易判決處刑案號：臺灣高雄地方檢察署110 年度偵字第5230號）
，提起上訴，本院管轄之第二審合議庭判決如下：
    主  文
原判決關於過失傷害罪部分撤銷。
楊恬欣犯過失傷害罪，處拘役伍拾伍日，如易科罰金，以新臺幣
壹仟元折算壹日。
其他上訴駁回。
    事  實
一、楊恬欣於民國109 年12月27日1 時許，在高雄市○○區○○
    ○路00號B1「MUSE」夜店飲用酒類後，吐氣所含酒精濃度已
    達每公升0.25毫克以上，仍於同日5時40分許，騎乘MJE-508
    5 號機車附載陳彥雯上路。於同日6時4分許，騎乘上述機車
    沿高雄市苓雅區中正一路由西往東方向行駛，行經中正一路
    正義31號燈桿前，本應注意車前狀況，並隨時採取必要之安
    全措施，而依當時天候、路況，並無不能注意之情事，竟疏
    未注意，自後追撞同向由林祖薇騎乘之MGK-1083號機車，林
    祖薇人車倒地，造成下肢多處挫傷，並因此受有右側膝部前
    十字韌帶斷裂傷併內側副韌帶撕裂傷等傷害。經警據報到場
    處理，並對楊恬欣施以酒測，於同日6 時51分許測得其吐氣
    所含酒精濃度達每公升0.62毫克，始悉上情。
二、案經林祖薇訴由高雄市政府警察局苓雅分局報告臺灣高雄地
    方檢察署檢察官偵查後聲請簡易判決處刑。
    理  由
壹、程序部分
    被告楊恬欣於本院審理期日經合法傳喚，無正當理由不到庭
    ，爰不待其陳述，逕由檢察官一造辯論而為判決。
貳、證據能力部分：
    下列引用之證據因當事人均不爭執，依司法院頒「刑事判決
    精簡原則」，得不予說明。
參、認定事實依憑之證據及理由：
一、上述犯罪事實，已經告訴人林祖薇於警詢及偵查中指訴明確
    ，並經證人陳彥雯於警詢時證述屬實，而被告楊恬欣對於上
    述事實亦均坦白承認，互核彼此供述情節均相符，且有高雄
    市政府警察局交通大隊苓雅分隊酒精濃度測定值、呼氣酒精
    測試器檢定合格證書、車輛詳細資料報表、道路交通事故現
    場圖、道路交通事故調查報告表㈠、㈡-1、高雄市政府警察
    局舉發違反道路交通管理事件通知單、道路交通事故初步分
    析研判表、道路交通事故照片相片黏貼紀錄表、國軍高雄總
    醫院附設民眾診療服務處診斷證明書、七賢脊椎外科醫院診
    斷證明書各1 份；及七賢脊椎外科醫院檢送之病歷附卷足稽
    ，本案事證明確，被告犯行應可認定。另告訴人所受上述右
    側膝部前十字韌帶斷裂傷併內側副韌帶撕裂傷等傷害，臨床
    上都以外傷為主，特別是國內車禍為大宗，亦經七賢脊椎外
    科醫院函覆明確，有該醫院出具之病歷資料函覆表在卷為憑
    （院卷第117頁），被告質疑告訴人上述傷勢並非本件車禍
    所造成，顯然無據，不足採信。
二、汽車行駛時，駕駛人應注意車前狀況，並隨時採取必要之安
    全措施，道路交通安全規則第94條第3 項定有明文。被告考
    領有合格駕駛執照，此觀卷附道路交通事故調查報告表㈡「
    駕駛執照種類」欄之記載已明（警卷第29頁），對於前開規
    定應無不知之理，被告於前開時、地騎乘機車，本應遵守上
    述交通安全規則之規定，且依卷附道路交通事故調查報告表
    ㈠所載，本件車禍事故發生當時係晴天、晨光、柏油路面乾
    燥無缺陷、無障礙物、視距良好等情況，客觀上並無不能注
    意之情事，被告仍於吐氣所含酒精濃度達每公升0.62毫克之
    情況下，騎乘機車上路，終因酒後控制力及注意力下降，疏
    未注意車前狀況，由後追撞被害人機車肇事，被告駕駛行為
    顯有過失甚明。而被害人確因本件車禍事故有如上傷害，已
    詳如前述，足見被告酒後騎乘機車因過失撞擊被害人機車，
    致被害人受傷，兩者間顯有因果關係，至堪認定。
三、核被告所為，係犯刑法第185條之3第1項第1款之酒後駕車、
    第284條前段之過失傷害罪。被告所犯上開2罪，犯意各別，
    行為互殊，罪質不同，應分論併罰。被告於未被有偵查權之
    公務員或機關發覺前，向到場處理之員警坦承過失傷害犯行
    ，進而接受裁判，有道路交通事故肇事人自首情形紀錄表載
    明可稽（警卷第30頁），符合自首之要件，爰就過失傷害部
    分，依刑法第62條前段規定，減輕其刑。至不能安全駕駛之
    犯行部分，未見被告於警方對其酒測前即有自首之情形，是
    被告承認犯罪，係在行為經警查知後所為，屬於自白性質，
    難認有自首規定之適用。另被告雖酒醉駕車肇事致人受傷，
    惟被告酒醉駕車部分，業經本案併予判處罪刑，為免重複評
    價，其過失傷害犯行不再依道路交通管理處罰條例第86條第
    1項規定加重其刑，附此敘明。
肆、撤銷部分：
    原審就被告過失傷害罪予以論科，固非無見。惟查：㈠告訴
    人因本件交通事故除造成下肢多處挫傷外，事後經檢查結果
    還因此受有右側膝部前十字韌帶斷裂傷併內側副韌帶撕裂傷
    等傷害，已詳述如前，原審未及審究，已有未妥；㈡原審就
    被告騎車因上述過失肇致本件車禍事故，與告訴人因本件車
    禍受有上述傷害，兩者間如何有相當因果關係，並未詳予說
    明，亦有疏漏。上訴意旨僅以被告酒後騎車不慎造成本件車
    禍，致使告訴人受有下肢多處挫傷，傷勢非輕，且迄未賠償
    告訴人分文，認原審量刑過輕，雖未提起上述情由，然原判
    決既有上述瑕疵可指，自應由本院將原審關於過失傷害部分
    罪刑撤銷改判。審酌被告飲用酒類已達不能安全駕駛之程度
    後，仍貿然騎乘機車上路，漠視公權力及往來人車生命、身
    體、財產安全，途中不慎由後追撞告訴人林祖薇所駕駛之機
    車，致告訴人受有如上所述傷勢，造成告訴人財產及身體上
    損害，所為實不足取。惟念被告犯後均坦承犯行，態度尚可
    ，雖有意與告訴人調解，然因雙方就賠償金額認知有差距而
    未能成立調解，有本院刑事調解案件簡要紀錄表在卷可稽（
    見偵卷第21頁）；兼衡被告於警詢中自述之智識程度、家庭
    經濟狀況，前無其他前科之素行等一切情狀，量處如主文第
    二項所示之刑，並諭知易科罰金之折算標準。
伍、上訴駁回部分
一、量刑輕重，係屬事實審法院得依職權自由裁量之事項，苟已
    斟酌刑法第57條各款所列情狀而未逾越法定刑度，不得遽指
    為違法（最高法院72年台上字第6696號判例意旨參照）。
二、原審就被告酒後駕車犯行部分，審酌被告飲用酒類已達不能
    安全駕駛之程度後，貿然騎乘機車上路，漠視公權力及往來
    人車生命、身體、財產安全，且酒測值為每公升0.62毫克，
    數值非低，兼衡被告為酒駕初犯，及被告於警詢中自述之智
    識程度、家庭經濟狀況，前無其他前科之素行等一切情狀，
    量處有期徒刑2 月，併科罰金新臺幣25,000元，並諭知易科
    罰金及易服勞役之折算標準。本院認原審判決認事用法，均
    無違誤，並已就刑法第57條各款所列情狀予以斟酌，均有卷
    證資料可資覆，量刑亦稱允當，並無裁量逾越或濫用之違法
    ，應予維持。檢察官以原審判決量刑過輕為由，提起上訴，
    並無理由，應予駁回。
據上論斷，應依刑事訴訟法第455條之1第1項、第3項、第368 條
、第369條第1項前段、第364條、第371條、第299條第1項前段，
判決如主文。
本案經檢察官吳協展聲請簡易判決處刑及提起上訴；檢察官葉容
芳到庭執行職務。
中    華    民    國   110    年    11    月    24    日
                  刑事第九庭  審判長法  官  毛妍懿
                                    法  官  陳俊宏
                                    法  官  黃三友
以上正本證明與原本無異。
本判決不得上訴。
中    華    民    國  110     年    11    月    24    日
                                    書記官  林豐富